臺灣高等法院刑事判決　　　　　　　　 94年度上訴字第452號
上　訴　人
即　被　告　甲○○
上列上訴人因毒品危害防制條例案件，不服臺灣臺北地方法院93
年度訴字第1708號，中華民國94年 1月14日第一審判決（起訴案
號：臺灣臺北地方法院檢察署93年度毒偵字第2123號），提起上
訴，本院判決如下：
    主  文
上訴駁回。
    事  實
一、甲○○曾於民國91年間因偽造文書案件，經台灣台北地方法
    院判處有期徒刑 3月確定，甫於91年8月9日易科罰金執行完
    畢（本件構成累犯）。復於92年間因施用毒品等案件，經台
    灣台北地方法院判處有期徒刑 7月及3月，應執行有期徒刑9
    月確定，現在監執行中。另於90年間因施用毒品案件，經臺
    灣臺北地方法院裁定送觀察勒戒後，認無繼續施用毒品之傾
    向，由台灣台北地方法院檢察署檢察官於91年 1月23日以90
    年度毒偵字第3173號為不起訴處分確定。詎仍未根除毒癮，
    明知海洛因及安非他命業經公告列為毒品危害防制條例第 2
    條第 2項之第一級、第二級毒品，不得非法持有、施用，竟
    分別基於施用第一級及第二級毒品犯意，於93年 7月19日晚
    間10時許，在台北市○○區○○街68巷19號 2樓住處，先將
    安非他命置於自製之吸食器內，點火加熱，吸用蒸發氣體方
    式，非法施用第二級毒品安非他命一次，復將海洛因溶水後
    ，以自備針筒注射皮下方式，非法施用第一級毒品海洛因一
    次，上開器具則在施用毒品完畢後丟棄滅失。嗣於93年 7月
    20日上午10時30分許，在台北市○○區○○街、西昌街口，
    因另案通緝為警查獲，經徵得甲○○同意採集尿液送驗，呈
    嗎啡及安非他命陽性反應，始悉上情。
二、案經台北市政府警察局萬華分局移送台灣台北地方法院檢察
    署檢察官偵查起訴。
    理  由
一、訊據上訴人即被告甲○○對於前開施用第一級毒品及施用第
    二級毒品事實供承不諱，其於被查獲時經警採取尿液，送請
    台灣尖端先進生技醫藥股份有限公司檢驗結果，檢出有安非
    他命及嗎啡之陽性反應，有該公司濫用藥物檢驗報告一紙附
    卷可按（而第一級毒品海洛因施用入人體後，水解還原成嗎
    啡，再循嗎啡之代謝方式排出體外，已經行政院衛生署藥物
    食品檢驗局（73）藥檢壹年字第030221號函說明綦詳）。其
    首揭前犯施用毒品行為，經檢察官為不起訴處分，亦有臺灣
    台北地方法院檢察署90年度毒偵字第173 號不起訴處分書在
    卷可憑。本件被告犯行，事證明確，可以認定。
二、核被告所為，係犯毒品危害防制條例第10條第1 項之施用第
    一級毒品罪及同條第2 項施用第二級毒品罪。其持有第一級
    毒品海洛因、第二級毒品安非他命之犯行，各為施用第一級
    、第二級毒品之犯行所吸收，均不另論罪；又所犯上開二罪
    ，犯意各別，罪名不同，應予分論併罰。查被告有如事實欄
    所載前科，有本院被告全國前案紀錄表可按，於五年內再犯
    本件最重本刑為有期徒刑以上之罪，為累犯，均應依法加重
    其刑。
三、原審以上訴人即被告罪證明確，適用毒品危害防制條例第10
    條第 1項、第2項，刑法第11條前段、第47條、第51條第5款
    規定，並審酌上訴人即被告等一切犯罪情狀，分就二罪各量
    處有期徒刑八月及四月，並定其應執行刑為有期徒刑十月，
    認事用法並無不當，量刑亦屬適當，上訴意旨指摘原判決量
    刑過重，為無理由，應予駁回。
據上論斷，應依刑事訴訟法第368條，判決如主文。
本案經檢察官陳宏達到庭執行職務。
中    華    民    國    94    年    3     月   30     日
                  刑事第八庭審判長法  官　吳　敦
                                  法  官  張傳栗
                                  法  官  沈宜生
以上正本證明與原本無異。
施用第2級毒品部分不得上訴。
其餘部分如不服本判決應於收受送達後10日內向本院提出上訴書
狀，其未敘述上訴之理由者並得於提起上訴後10日內向本院補提
理由書（均須按他造當事人之人數附繕本）。
　　　　　　　　　　　　　　　　　書記官　陳雅加
中　　華　　民　　國　　94　　年　　3 　　月　　31　　日
附錄：本案論罪科刑法條全文
毒品危害防制條例第10條
施用第 1 級毒品者，處六月以上五年以下有期徒刑。
施用第 2 級毒品者，處三年以下有期徒刑。
